【裁判字號】    98,抗,42
【裁判日期】    980506
【裁判案由】    聲請羈押
【裁判全文】
臺灣高等法院花蓮分院刑事裁定            98年度抗字第42號
抗  告  人  甲○○
上列抗告人因涉嫌違反貪污治罪條例案件，不服中華民國98年4
月27日臺灣臺東地方法院98年度聲羈字第35號裁定，提起抗告，
本院裁定如下：
    主  文
原裁定撤銷，發回臺灣臺東地方法院。
    理  由
一本件原聲請人即臺灣臺東地方法院檢察署檢察官聲請羈押意旨
  略以：抗告人利用其檢察官職務上之機會，填寫內容不實之辦
  案進行單，調閱與其偵辦案件無關之徐煒佩通聯紀錄，交與吳
  東昇，而違法洩露上開通聯紀錄並圖利吳東昇至少3,360元之
  調閱通聯紀錄費用，涉嫌觸犯貪污治罪條例第 6條第1項第5款
  之罪嫌重大，且有刑事訴訟法第101條第1項第2、3款之情形，
  有羈押之必要，聲請原法院裁定予以羈押；原裁定則以：抗告
  人所犯係最輕本刑 5年以上有期徒刑之罪，且有事實足認抗告
  人藉其父親勾串吳東昇，且證人徐煒佩尚未到案，及抗告人以
  檢察官之地位將親自或透過刑警對本案相關證人造成壓力、干
  擾或勾串證人翻供之虞，非予羈押顯難進行追訴及審判，因依
  檢察官之聲請，裁定羈押抗告人並禁止抗告人接見及通信。
二抗告意旨略以：(一)抗告人業已坦承違法調閱徐煒佩通聯紀錄並
  交付吳東昇之事實，至於抗告人此行為是否觸犯貪污治罪條例
  之圖利罪名，要屬法院法律價值判斷的問題，自無所謂非予羈
  押即難進行追訴及審判之問題。(二)檢察官固指抗告人利用其父
  親勾串證人吳東昇，但對抗告人如何利用其父親進行勾串，卻
  未予以說明及舉證，原法院遽將抗告人父親出面質問吳東昇之
  責任歸諸於抗告人承擔，顯有違誤。(三)本案有關事實抗告人既
  已自白，原無待乎任何之查證，檢察官卻以尚不存在之證人預
  設立場，無異押人取供，大開司法倒車等語。
三查本件檢察官聲請羈押抗告人之事實（即抗告人填載不實之辦
  案進行單，違法調閱徐煒佩通聯紀錄，並交付吳東昇），已經
  抗告人於原法院羈押庭訊問中坦白承認（見原法院98年4月27
  日上午5時20分訊問筆錄第2-4頁），且有臺東縣調查站向中華
  電信公司查證調閱通聯紀錄收費標準之公務電話紀錄附卷可稽
  。至於抗告人否認其有圖利之故意，要屬法院如何判斷之問題
  ，與事實之認定無關。且依卷內資料所示，吳東昇與抗告人之
  父親原屬舊識，抗告人之父親於原法院98年 4月21日另案對抗
  告人諭知具保，並經報章及電子媒體予以披露之後，抗告人父
  親出面對關係人吳東昇進行質問，究係愛子心切之自發性行為
  ，還是出於抗告人之勾串，卷內並無任何資料足以佐證，原法
  院98年 4月27日羈押訊問時，檢察官亦未就此為進一步之說明
  。另檢察官主張有證人徐煒佩尚待傳喚，且抗告人亦有可能利
  用其檢察官之地位，對本案相關證人造成壓力、干擾或翻供，
  而認抗告人有勾串證人之虞，唯上開檢察官所主張之犯罪事實
  既已經抗告人坦白承認，且有證人吳東昇之供述在卷可資對照
  ，檢察官傳喚證人徐煒佩及其他證人之待證事實為何？與上開
  事實之判斷有何關連？是否足以影響上開事實之判斷？顯有疑
  問。抗告意旨指摘原裁定不當，即非全然無據。以上各節，俱
  與抗告人是否非予羈押顯難進行追訴及審判之判斷有關，自應
  由本院將原裁定撤銷，由原法院就近開庭由檢察官及抗告人就
  上開疑點予以釐清後，再依法為妥適之裁定。
四據上論斷，依刑事訴訟法第413條前段，裁定如主文。
中    華    民    國    98    年    5     月    6     日
                  審判長法  官   何 方 興
                        法  官   賴 淳 良
                        法  官   林 碧 玲
以上正本證明與原本無異。
本件不得再抗告。
中    華    民    國    98    年    5     月    6     日
                         書記官  鄧 瑞 雲


司法院資訊處製作；財團法人民間司法改革基金會備份。
